臺灣高等法院刑事裁定
110年度聲字第848號
聲  請  人  臺灣高等檢察署檢察官
受  刑  人  周伯軒



上列聲請人因受刑人數罪併罰有二裁判以上，聲請定其應執行之
刑（聲請案號：臺灣高等檢察署110年度執聲字第317號），本院
裁定如下：
    主  文
周伯軒犯如附表所示各罪所處之刑，應執行有期徒刑柒年拾月。
    理  由
一、聲請意旨略以：受刑人周伯軒因犯詐欺等數罪，先後經判決
    確定如附表，應依刑法第53條、第51條第5款、第50條第1項
    第1款、第2項之規定，定其應執行之刑，爰依刑事訴訟法第
    477條第1項之規定聲請定應執行之刑等語。
二、按裁判確定前犯數罪者，併合處罰之；數罪併罰有二裁判以
    上者，應依刑法第51條之規定定其應執行之刑；宣告多數有
    期徒刑者，於各刑中之最長期以上，各刑合併之刑期以下，
    定其刑期，但不得逾30年，刑法第50條第1項、第53條、第5
    1條第5款分別定有明文。
三、經查：受刑人犯如附表所示之25罪，前經本院分別判處如附
    表所示之刑，均經確定在案（聲請書誤載部分更正如附表所
    示），且如附表編號2至25所示之罪均為如附表編號1所示之
    裁判確定前所犯，此有本院被告前案紀錄表及上開刑事判決
    在卷可稽。其中受刑人所犯如附表編號1至5、22至25所示之
    罪所處之刑均得易科罰金，如附表編號6至21所示之罪所處
    之刑則均不得易科罰金，原不得合併定應執行刑。然受刑人
    業已請求檢察官就附表所示25罪合併聲請定應執行刑，此有
    臺灣宜蘭地方檢察署依民國102年1月25日修正施行之刑法第
    50條調查受刑人是否聲請定應執行刑調查表在卷可稽（見本
    院卷第83頁），合於刑法第50條第2項之規定，檢察官就附
    表所示各罪所處之有期徒刑，聲請合併定應執行刑，本院審
    核認聲請為正當。爰審酌受刑人所犯如附表所示之25罪，分
    別為詐欺取財罪、行使變造準私文書罪、行使偽造私文書罪
    、行使偽造準私文書罪，其中如附表編號1至21所示之罪均
    為詐欺取財罪，其犯罪類型、行為態樣、手段、動機及所侵
    害法益均相似，且部分犯罪更係於相近之時間內針對同一被
    害人為之，彼此間之責任非難重複程度甚高，與如附表編號
    22至25所示之罪，其等犯罪類型、行為態樣、手段及動機均
    不相同，各罪間之責任非難重複程度較低，兼衡受刑人犯如
    附表編號1至5、22至25所示之罪，曾經本院判決定執行刑為
    有期徒刑1年8月，如附表編號6至21所示之罪，曾經本院判
    決定執行刑為有期徒刑6年6月確定等情，而為整體非難評價
    後，爰應定其應執行刑為有期徒刑7年10月。至如附表編號1
    至5、22至25所示之罪，其中有期徒刑1年7月已執行完畢部
    分自不能重複執行，應由檢察官於指揮執行時扣除之，此與
    定應執行之刑之裁定無涉，併予敘明。
據上論斷，應依刑事訴訟法第477條第1項，刑法第50條第2項、
第53條、第51條第5款，裁定如主文。
中　　華　　民　　國　　110 　年　　4 　　月　 　1　　日
　　　　　　　  　刑事第二十三庭審判長法　官  許永煌
　　　　　　　　　　　　　　　　　    法　官  黃美文
　　　　　　　　　　　　　　　　　    法　官  雷淑雯
以上正本證明與原本無異。
如不服本裁定，應於收受送達後5日內向本院提出抗告狀。
                                      書記官  林立柏
中　　華　　民　　國　　110 　年　　4 　　月 　　1　　日
附表
編            號  1 2 3 罪            名  詐欺取財 詐欺取財 詐欺取財 宣     告     刑  有期徒刑6月，如易科罰金，以新臺幣1仟元折算1日。 有期徒刑5月，如易科罰金，以新臺幣1仟元折算1日。 有期徒刑4月，如易科罰金，以新臺幣1仟元折算1日。 犯   罪  日   期  104年4、5、6月間 105年12月、106年1月 104年5月8日 偵查（自訴）機關 年  度   案  號  臺灣宜蘭地方檢察署106年度偵字第7688號、107年度偵字第5776號   最  後 事實審 法    院 臺灣高等法院      臺灣高等法院      臺灣高等法院       案    號 108年度上訴字第4227號 108年度上訴字第4227號 108年度上訴字第4227號  判決日期 109年5月27日 109年5月27日 109年5月27日 確  定 判  決 法    院 臺灣高等法院      臺灣高等法院      臺灣高等法院       案    號 108年度上訴字第4227號 108年度上訴字第4227號 108年度上訴字第4227號  確定日期 109年5月27日 109年5月27日 109年5月27日 備            註  臺灣宜蘭地方檢察署109年度執字第1877號 臺灣宜蘭地方檢察署109年度執字第1877號 臺灣宜蘭地方檢察署109年度執字第1877號   編號1至5、22至25經臺灣高等法院108年度上訴字第4227號定應執行有期徒刑1年8月。其中宣告刑有期徒刑1年7月部分，聲請易科罰金執行完畢，尚餘應執行有期徒刑1月，以109年度執更字第748號指揮書指揮執行。   

編            號  4 5 6 罪            名  詐欺取財 詐欺取財 詐欺取財 宣     告     刑  有期徒刑2月，如易科罰金，以新臺幣1仟元折算1日。 有期徒刑2月，如易科罰金，以新臺幣1仟元折算1日。 有期徒刑1年5月 犯   罪  日   期  104年10月21日 105年11月間 104年12月25日 偵查（自訴）機關 年  度   案  號  臺灣宜蘭地方檢察署106年度偵字第7688號、107年度偵字第5776號   最  後 事實審 法    院 臺灣高等法院      臺灣高等法院      臺灣高等法院       案    號 108年度上訴字第4227號 108年度上訴字第4227號 108年度上訴字第4227號  判決日期 109年5月27日 109年5月27日 109年5月27日 確  定 判  決 法    院 臺灣高等法院      臺灣高等法院      臺灣高等法院       案    號 108年度上訴字第4227號 108年度上訴字第4227號 108年度上訴字第4227號  確定日期 109年5月27日 109年5月27日 109年5月27日 備            註  臺灣宜蘭地方檢察署109年度執字第1877號 臺灣宜蘭地方檢察署109年度執字第1877號 臺灣宜蘭地方檢察署109年度執字第1878號   編號1至5、22至25經臺灣高等法院108年度上訴字第4227號定應執行有期徒刑1年8月。其中宣告刑有期徒刑1年7月部分，聲請易科罰金執行完畢，尚餘應執行有期徒刑1月，以109年度執更字第748號指揮書指揮執行。  編號6至21經臺灣高等法院108年度上訴字第4227號定應執行有期徒刑6年6月。 

編            號  7 8 9 罪            名  詐欺取財 詐欺取財 詐欺取財 宣     告     刑  有期徒刑1年3月 有期徒刑1年2月 有期徒刑1年2月 犯   罪  日   期  104年4月22日 104年6月14日 104年6月24日 偵查（自訴）機關 年  度   案  號  臺灣宜蘭地方檢察署106年度偵字第7688號、107年度偵字第5776號   最  後 事實審 法    院 臺灣高等法院      臺灣高等法院      臺灣高等法院       案    號 108年度上訴字第4227號 108年度上訴字第4227號 108年度上訴字第4227號  判決日期 109年5月27日 109年5月27日 109年5月27日 確  定 判  決 法    院 臺灣高等法院      臺灣高等法院      臺灣高等法院       案    號 108年度上訴字第4227號 108年度上訴字第4227號 108年度上訴字第4227號  確定日期 109年5月27日 109年5月27日 109年5月27日 備            註  臺灣宜蘭地方檢察署109年度執字第1878號 臺灣宜蘭地方檢察署109年度執字第1878號 臺灣宜蘭地方檢察署109年度執字第1878號   編號6至21經臺灣高等法院108年度上訴字第4227號定應執行有期徒刑6年6月。   

編            號  10 11 12 罪            名  詐欺取財 詐欺取財 詐欺取財 宣     告     刑  有期徒刑1年2月 有期徒刑1年2月 有期徒刑1年2月 犯   罪  日   期  104年5月11日 104年7月27日至104年8月20日 105年1月19日 偵查（自訴）機關 年  度   案  號  臺灣宜蘭地方檢察署106年度偵字第7688號、107年度偵字第5776號   最  後 事實審 法    院 臺灣高等法院      臺灣高等法院      臺灣高等法院       案    號 108年度上訴字第4227號 108年度上訴字第4227號 108年度上訴字第4227號  判決日期 109年5月27日 109年5月27日 109年5月27日 確  定 判  決 法    院 臺灣高等法院      臺灣高等法院      臺灣高等法院       案    號 108年度上訴字第4227號 108年度上訴字第4227號 108年度上訴字第4227號  確定日期 109年5月27日 109年5月27日 109年5月27日 備            註  臺灣宜蘭地方檢察署109年度執字第1878號 臺灣宜蘭地方檢察署109年度執字第1878號 臺灣宜蘭地方檢察署109年度執字第1878號   編號6至21經臺灣高等法院108年度上訴字第4227號定應執行有期徒刑6年6月。   

編            號  13 14 15 罪            名  詐欺取財 詐欺取財 詐欺取財 宣     告     刑  有期徒刑1年1月 有期徒刑1年1月 有期徒刑1年1月 犯   罪  日   期  104年10月14日 105年1月26日 104、105年間 偵查（自訴）機關 年  度   案  號  臺灣宜蘭地方檢察署106年度偵字第7688號、107年度偵字第5776號   最  後 事實審 法    院 臺灣高等法院      臺灣高等法院      臺灣高等法院       案    號 108年度上訴字第4227號 108年度上訴字第4227號 108年度上訴字第4227號  判決日期 109年5月27日 109年5月27日 109年5月27日 確  定 判  決 法    院 臺灣高等法院      臺灣高等法院      臺灣高等法院       案    號 108年度上訴字第4227號 108年度上訴字第4227號 108年度上訴字第4227號  確定日期 109年5月27日 109年5月27日 109年5月27日 備            註  臺灣宜蘭地方檢察署109年度執字第1878號 臺灣宜蘭地方檢察署109年度執字第1878號 臺灣宜蘭地方檢察署109年度執字第1878號   編號6至21經臺灣高等法院108年度上訴字第4227號定應執行有期徒刑6年6月。   

編            號  16 17 18 罪            名  詐欺取財 詐欺取財 詐欺取財 宣     告     刑  有期徒刑1年 有期徒刑1年 有期徒刑1年 犯   罪  日   期  104年5月15日 104年7月20日 104年8月24日 偵查（自訴）機關 年  度   案  號  臺灣宜蘭地方檢察署106年度偵字第7688號、107年度偵字第5776號   最  後 事實審 法    院 臺灣高等法院      臺灣高等法院      臺灣高等法院       案    號 108年度上訴字第4227號 108年度上訴字第4227號 108年度上訴字第4227號  判決日期 109年5月27日 109年5月27日 109年5月27日 確  定 判  決 法    院 臺灣高等法院      臺灣高等法院      臺灣高等法院       案    號 108年度上訴字第4227號 108年度上訴字第4227號 108年度上訴字第4227號  確定日期 109年5月27日 109年5月27日 109年5月27日 備            註  臺灣宜蘭地方檢察署109年度執字第1878號 臺灣宜蘭地方檢察署109年度執字第1878號 臺灣宜蘭地方檢察署109年度執字第1878號   編號6至21經臺灣高等法院108年度上訴字第4227號定應執行有期徒刑6年6月。   

編            號  19 20 21 罪            名  詐欺取財 詐欺取財 詐欺取財 宣     告     刑  有期徒刑1年 有期徒刑10月 有期徒刑7月 犯   罪  日   期  104年10月30日 104年7月15日 105年6、7月間 偵查（自訴）機關 年  度   案  號  臺灣宜蘭地方檢察署106年度偵字第7688號、107年度偵字第5776號   最  後 事實審 法    院 臺灣高等法院      臺灣高等法院      臺灣高等法院       案    號 108年度上訴字第4227號 108年度上訴字第4227號 108年度上訴字第4227號  判決日期 109年5月27日 109年5月27日 109年5月27日 確  定 判  決 法    院 臺灣高等法院      臺灣高等法院      臺灣高等法院       案    號 108年度上訴字第4227號 108年度上訴字第4227號 108年度上訴字第4227號  確定日期 109年5月27日 109年5月27日 109年5月27日 備            註  臺灣宜蘭地方檢察署109年度執字第1878號 臺灣宜蘭地方檢察署109年度執字第1878號 臺灣宜蘭地方檢察署109年度執字第1878號   編號6至21經臺灣高等法院108年度上訴字第4227號定應執行有期徒刑6年6月。   

編            號  22 23 24 罪            名  行使變造準私文書 行使變造準私文書 行使偽造私文書 宣     告     刑  有期徒刑2月，如易科罰金，以新臺幣1仟元折算1日。 有期徒刑3月，如易科罰金，以新臺幣1仟元折算1日。 有期徒刑4月，如易科罰金，以新臺幣1仟元折算1日。 犯   罪  日   期  105年7月6日 105年6月24日 105年12月間 偵查（自訴）機關 年  度   案  號  臺灣宜蘭地方檢察署106年度偵字第7688號、107年度偵字第5776號   最  後 事實審 法    院 臺灣高等法院      臺灣高等法院      臺灣高等法院       案    號 108年度上訴字第4227號 108年度上訴字第4227號 108年度上訴字第4227號  判決日期 109年5月27日 109年5月27日 109年5月27日 確  定 判  決 法    院 臺灣高等法院      臺灣高等法院      臺灣高等法院       案    號 108年度上訴字第4227號 108年度上訴字第4227號 108年度上訴字第4227號  確定日期 109年9月23日 109年9月23日 109年9月23日 備            註  臺灣宜蘭地方檢察署109年度執字第2558號 臺灣宜蘭地方檢察署109年度執字第2558號 臺灣宜蘭地方檢察署109年度執字第2558號   編號1至5、22至25經臺灣高等法院108年度上訴字第4227號定應執行有期徒刑1年8月。其中宣告刑有期徒刑1年7月部分，聲請易科罰金執行完畢，尚餘應執行有期徒刑1月，以109年度執更字第748號指揮書指揮執行。   

編            號  25      （本欄空白）      （本欄空白） 罪            名  行使偽造準私文書      （本欄空白）      （本欄空白） 宣     告     刑  有期徒刑4月，如易科罰金，以新臺幣1仟元折算1日。      （本欄空白）      （本欄空白） 犯   罪  日   期  106年3月間      （本欄空白）      （本欄空白） 偵查（自訴）機關 年  度   案  號  臺灣宜蘭地方檢察署106年度偵字第7688號、107年度偵字第5776號      （本欄空白）      （本欄空白） 最  後 事實審 法    院 臺灣高等法院           （本欄空白）      （本欄空白）  案    號 108年度上訴字第4227號      （本欄空白）      （本欄空白）  判決日期 109年5月27日      （本欄空白）      （本欄空白） 確  定 判  決 法    院 臺灣高等法院           （本欄空白）      （本欄空白）  案    號 108年度上訴字第4227號      （本欄空白）      （本欄空白）  確定日期 109年9月23日      （本欄空白）      （本欄空白） 備            註  臺灣宜蘭地方檢察署109年度執字第2558號      （本欄空白）      （本欄空白）   編號1至5、22至25經臺灣高等法院108年度上訴字第4227號定應執行有期徒刑1年8月。其中宣告刑有期徒刑1年7月部分，聲請易科罰金執行完畢，尚餘應執行有期徒刑1月，以109年度執更字第748號指揮書指揮執行。      （本欄空白）      （本欄空白）